【裁判字號】    90,訴,489
【裁判日期】    900423
【裁判案由】    槍砲彈藥刀械管制
【裁判全文】
臺灣板橋地方法院刑事判決                            九十年度訴字第四八九號
    公  訴  人  臺灣板橋地方法院檢察署檢察官
    被      告  甲○○
右列被告因槍砲彈藥刀械管制條例案件，經檢察官提起公訴 (九十年度偵字第四九四
八號)，本院判決如左：
    主  文
甲○○未經許可，持有可發射子彈具有殺傷力之仿半自動手槍之改造槍枝，累犯，處
有期徒刑壹年肆月，併科罰金新臺幣伍萬元，罰金部分如易服勞役，以新臺幣玖佰元
即銀元參佰元折算壹日。
扣案之可發射子彈具有殺傷力之仿半自動手槍之改造槍枝壹支（含彈匣，槍枝管制編
號：0000000000）及口徑九釐米制式子彈壹拾壹顆均沒收。
    事  實
一、甲○○於民國八十二年間因用施用毒品案件，經臺灣高等法院高雄分院判處有期
    徒刑三年一月，於八十五年二月十五日假釋出獄，甫於八十九年一月十六日假釋
    期滿執行完畢。其八十一年間在臺南縣七股鄉某處，向真實姓名不詳之綽號「阿
    呆」之成年男子，以新臺幣（下同）四十萬元之代價，購得可發射子彈具有殺傷
    力之仿半自動手槍之改造手槍一把，及口徑九釐米制式子彈二十五顆（其中十一
    顆已陸續試射而滅失），而未經許可無故持有上開槍彈。嗣於九十年三月二日九
    時許，在高雄市○○區○○街二十一號「阿義檳榔攤」內為警當場查獲，並在其
    所攜帶之黃色紙袋內扣得前揭槍枝及子彈十四顆（嗣經試射三顆，尚餘十一顆）
    。
二、案經臺北縣警察局報請臺灣板橋地方法院檢察署檢察官偵查起訴。
    理  由
一、右揭犯罪事實，訊據被告甲○○於警訊、偵審中均坦白承認，並有可發射子彈具
    有殺傷力之仿半自動手槍之改造玩具槍枝一支（含彈匣，槍枝管制編號：000
    0000000號）及制式子彈十四發扣案足資佐證。而上開扣案之槍彈，經送
    內政部警政署刑事警察局鑑定結果認：「送鑑貝瑞塔九三手槍一枝（含彈匣，槍
    枝管制編號：0000000000號），認係以仿半自動手槍製造之玩具槍槍
    身加裝金屬車造之滑套及槍管組合而成之改造手槍，槍身為塑膠材，其上標有〞
    ＨＡ5022〞字樣，槍管內車有柒條左旋螺紋，滑套上打印有〞ＰＩＥＴＲ  ＢＥ
    ＲＴＴＡ〞、〞ＰＢ─ＭＯＤ九三Ｒ─ＭＡＤＥ  ＩＮ  ＵＳＡ〞等字樣，擊發
    機械正常，具發射子彈功能，認具殺傷力；另送鑑子彈一十四顆，均係口徑九釐
    米制式子彈（試射三顆），（一）四顆彈底標記為〞ACP 97 9mm LUEGR〞；（二
    ）三顆彈底標記為〞ACP 99 9mm LUEGR〞；（三）三顆彈底標記為〞WIN 9mm LU
    EGR〞；（四）二顆彈底標記為〞AP 9mm LUEGR〞；（五）一顆彈底標記為〞ACP
    96 9mm〞；（六）一顆彈底標記為〞SPEER 79mm LUEGR〞，均認具殺傷力」，有
    該局九十年三月七日刑鑑字第三一一六五鑑驗通知書附卷可稽。從而事證明確，
    被告犯行堪以認定，應予依法論科。
二、核被告甲○○所為，係犯槍砲彈藥刀械管制條例第十一條第四項之未經許可持有
    其他可發射子彈具有殺傷力之槍枝罪及同法第十二條第四項之未經許可有子彈罪
    。又被告同時以一行為持有槍枝、子彈，而犯上開數罪名，為想像競合犯，應從
    一較重之未經許可持有槍枝罪處斷。又被告於八十二年間因用施用毒品案件，經
    臺灣高等法院高雄分院判處有期徒刑三年一月，於八十五年二月十五日假釋出獄
    ，甫於八十九年一月十六日假釋期滿執行完畢，有臺灣高等法院檢察署刑案紀錄
    簡覆表乙份附卷可證，其於有期徒刑執行完畢五年內，再犯有期徒刑以上之罪，
    為累犯，爰依刑法第四十七條之規定，加重其刑。爰審酌被告犯罪之動機、目的
    、手段、品行、生活狀況、智識程度及犯罪後坦白承認，態度良好等一切情狀，
    量處如主文所示之刑，並就其罰金刑部分諭知易服勞役之折算標準，以示懲儆。
三、扣案之可發射子彈具有殺傷力之仿半自動手槍之改造槍枝一支（含彈匣，槍枝管
    制編號：0000000000號），及口徑九釐米制式子彈十一顆（原為二十
    五顆，惟其中十一顆由被告自行試射，嗣再經內政部警政署刑事警察局試射三顆
    ，是各該子彈因前開試射而滅失），均為違禁物，不問屬於犯人與否，應依刑法
    第三十八條第一項第一款之規定宣告沒收。
四、末按，保安處分係對受處分人將來之危險性所為拘束其身體、自由等之處置，以
    達教化與治療之目的，為刑罰之補充制度，本諸法治國家保障人權之原理及刑法
    之保護作用，其法律規定之內容，應受比例原則之規範，使保安處分之宣告，與
    行為人所為行為之嚴重性，行為人所表現之危險性，及對於行為人未來行為之期
    待性相當。槍砲彈藥刀械管制條例第十九條第一項規定：「犯第七條、第八條、
    第十條、第十一條、第十二條第一項至第三項、第十三條第一項至第三項之罪，
    經判處有期徒刑者，應於刑之執行完畢或赦免後，令入勞動場所，強制工作，其
    期間為三年。」此項規定不問對行為人有無預防矯治其社會危險性之必要，一律
    宣付強制工作三年，限制其中不具社會危險性之受處分人之身體、自由部分，其
    所採措施與所欲達成預防矯治之目的及所需程度，不合憲法第二十三條所定之比
    例原則（釋字四七一號參照）。揆諸上開說明，本件被告於前揭時地未經許可持
    有槍枝之行為，僅為好奇所致，且並未持犯他刑案，亦未造成任何實害，其行為
    之嚴重性及所表現之危險性尚非重大，經此刑之宣告及執行，即應知所惕勉，依
    上開比例原則，顯無處以保安處分加以矯治之社會危險性，爰不另行宣告保安處
    分，併此敘明。
據上論斷，應依刑事訴訟法第二百九十九條第一項前段，槍砲彈藥刀械管制條例第十
一條第四項、第十二條第四項，刑法第十一條前段、第四十七條、第五十五條、第四
十二條第二項、第三十八條第一項第一款，罰金罰鍰提高標準條例第二條，現行法規
所定貨幣單位折算新臺幣條例第二條，判決如主文。
本案經檢察官楊四猛到庭執行職務。
中      華      民      國    九十      年      四      月    二十三    日
                                        臺灣板橋地方法院刑事第六庭
                                            法  官  徐  蘭  萍
右正本證明與原本無異。
如不服本判決，應於判決送達後十日內，向本院提出上訴狀。
                                            書記官  莊  川  億
中      華      民      國    九十      年      四      月    二十三    日
附錄本案適用論罪科刑法條：
槍砲彈藥刀械管制條例第十一條
未經許可，製造、販賣或運輸第四條第一款所稱其他可發射金屬或子彈具有殺傷力之
各式槍砲者，處五年以上有期徒刑，併科新台幣一千萬元以下罰金。
未經許可，轉讓、出租或出借前項所列槍砲者，處三年以上十年以下有期徒刑，併科
新台幣七百萬元以下罰金。意圖供自己或他人犯罪之用，而犯前二項之罪者，處無期
徒刑或七年以上有期徒刑，併科新台幣一千萬以下罰金。
未經許可，持有、寄藏或意圖販賣而陳列第一項所列槍枝者，處一年以上七年以下有
期徒刑，併科新台幣七百萬元以下罰金。第一項至第三項之未遂犯罰之。
槍砲彈藥刀械管制條例第十二條
未經許可，製造、販賣或運輸子彈者，處一年以上七年以下有期徒刑，併科新台幣五
百萬元以下罰金。
未經許可，轉讓、出租或出借子彈者，處六月以上五年以下有期徒刑，併科新台幣三
百萬元以下罰金。
意圖供自己或他人犯罪之用，而犯前二項之罪者，處三年以上十年以下有期徒刑，併
科新台幣七百萬元以下罰金。
未經許可，持有、寄藏或意圖販賣而陳列子彈者，處五年以下有期徒刑，併科新台幣
三百萬元以下罰金。
第一項至第三項之未遂犯罰之。


司法院資訊處製作；財團法人民間司法改革基金會備份。
